【裁判字號】    95,訴,875
【裁判日期】    950912
【裁判案由】    損害賠償
【裁判全文】
臺灣桃園地方法院民事判決               95年度訴字第875號
原    告    丁○○
            乙○○
            丙○○
兼上列三人
訴訟代理人  戊○○    住桃園縣.
被      告  甲○○    住桃園縣.
                        （現於台灣台北看守所羈押中）
上列當事人間請求損害賠償事件，係原告戊○○於本院94年度易
字第766 號竊盜等刑事案件提起附帶民事訴訟（95年度附民字第
5 號），經本院刑事庭於民國95年5 月2 日裁定移送前來，於民
國95年8 月29日言詞辯論終結，本院判決如下：
    主      文
被告應給付原告丁○○新臺幣壹萬陸仟柒佰元、原告乙○○新臺
幣肆拾萬零伍佰貳拾元、原告丙○○新臺幣貳萬仟陸佰元、原
告戊○○新臺幣壹萬貳仟貳佰元。
訴訟費用由被告負擔。
本判決得假執行。
    事實及理由
甲、原告主張：被告於民國94年10月13日發現家中遭竊，嗣後查
    明為被告及訴外人廖永巡所為，被告業因竊盜罪經本院刑事
    庭判處有期徒刑5 年6 月在案。而查(一)原告丁○○遭竊取中
    國信託商業銀行股份有限公司、台新商業銀行股份有限公司
    、華南商業銀行股份有限公司存簿各1 本、國泰世華商業銀
    行股份有限公司及新竹國際商業銀行股份有限公司金融卡各
    1 枚，以及退伍證1 本，被告並持上開新竹國際商業銀行金
    融卡竊領現金新臺幣（下同）15,000元，且原告丁○○為補
    辦上開文件，受有支出手續費及車馬費合計1,700 元之損害
    ，合計所受損害為16,700元；(二)原告乙○○遭竊取金飾價值
    100,000 元、現金18,000元、手錶1 只價值2,520 元，被告
    並持原告乙○○郵局金融卡盜領280,000 元，原告乙○○合
    計受有400,520 元之損害；(三)原告丙○○遭竊取現金14,000
    元、首飾價值8,500 元及身分證1 張、郵局存簿及金融卡各
    1 件以及機車駕照1 枚，原告丙○○為補辦上開證照等文件
    ，受有支出手續費及車馬費合計1,100 元之損害，合計所受
    損害為23,600元；(四)原告戊○○遭竊取人民幣1,700 元及舊
    臺幣200 元，折算新臺幣為7,000 元，另遭竊走郵局及新竹
    國際商業銀行股份有限公司存簿各1 本、日盛國際商業銀行
    股份有限公司存簿1 本及金融卡1 枚、護照及台胞證各1 本
    ，原告戊○○為補辦上開證照等文件，受有支出手續費及車
    馬費合計5,200 元之損害，合計所受損害為12,200元，原告
    等自得請求被告賠償等語，並聲明：被告應給付原告丁○○
    16,700元、原告乙○○400,520 元、原告丙○○23,600元、
    原告戊○○12,200元；願供擔保，請准宣告假執行。
乙、被告同意原告之請求。
丙、得心證之理由：
  一、按訴狀送達後，原告不得將原訴變更或追加他訴，但被告
      同意者，不在此限；又被告於訴之變更或追加無異議，而
      為本案之言詞辯論者，視為同意變更或追加。此觀諸民事
      訴訟法第255 條第1 項第1 款、第2 項規定甚明。經查本
      件原告戊○○於上開刑事案件審理時提起附帶民事訴訟請
      求被告賠償損害，嗣於本件審理時，復追加丁○○、乙○○及丙○○為原告並請求被告賠償損害，而當事人均同意
      追加，並就本案為言詞辯論，依首揭規定，上開追加應予
      准許；又原告戊○○於提起附帶民事訴訟時請求被告賠償
      其560,000 元，嗣聲請被告應給付原告戊○○12,200元，
      核屬應受判決事項聲明之減縮，亦應准許，合先敘明。
  二、次按「當事人於言詞辯論時為訴訟標的之捨棄或認諾者，
      應本於其捨棄或認諾為該當事人敗訴之判決。」民事訴訟
      法第384 條定有明文。本件被告於本院95年8 月29日言詞
      辯論期日已陳明同意原告之請求（見本院卷第72頁），應
      認為係對於訴訟標的為認諾，爰依上開規定為被告敗訴之
      判決。從而原告丁○○、乙○○、丙○○、戊○○各請求
      被告賠償16,700元、400,520 元、23,600元、12,200元均
      為有理由，應予准許。
  三、本判決係本於被告認諾所為之判決，依民事訴訟法第389
      條第1 項第1 款規定，應依職權宣告假執行，是就此部分
      ，原告雖陳明願供擔保請求宣告假執行，惟應認其僅係促
      請本院為上開宣告假執行職權之發動而已，應由本院依職
      權為假執行之宣告。
丁、訴訟費用負擔之依據：民事訴訟法第78條。
中    華    民    國    95    年    9     月    12    日
                  民事第三庭  法  官  林望民
上列為正本係照原本作成
如對本判決上訴，須於判決送達後20日內向本院提出上訴狀
中    華    民    國    95    年    9     月    12    日
                              書記官  曾建中


司法院資訊處製作；財團法人民間司法改革基金會備份。
